臺灣板橋地方法院刑事判決　　　　　　 100年度易字第1958號
公　訴　人　臺灣板橋地方法院檢察署檢察官
被　　　告　楊淑鈴
上列被告因違反毒品危害防制條例案件，經檢察官提起公訴（10
0 年度毒偵字第2829號），被告於準備程序中就被訴事實為有罪
之陳述，本院改行簡式審判程序，並判決如下：
    主    文
楊淑鈴施用第二級毒品，累犯，處有期徒刑伍月，如易科罰金，
以新台幣壹仟元折算壹日。
    事    實
一、楊淑鈴前於民國90年間因犯施用毒品案件，經本院裁定送觀
    察、勒戒後，認無繼續施用毒品傾向，於90年5 月3 日執行
    完畢釋放出所，並由臺灣板橋地方法院檢察署檢察官以90年
    度毒偵字第1007號為不起訴處分確定。又於同年間犯施用毒
    品案件，經本院裁定送觀察、勒戒後，認無繼續施用毒品傾
    向，於90年12月1 日執行完畢釋放出所，再由同署檢察官以
    90年度毒偵緝字第784 號為不起訴處分確定。另於96、97年
    間，因先後二次施用毒品案件，經本法院以98年度易字第11
    04號刑事判決判處有期徒刑3 月、3 月，定應執行有期徒刑
    5 月確定，而於99年9 月1 日易科罰金執行完畢（此部分構
    成累犯）。復於99年間因犯施用毒品案件，經本院以100 年
    度易字第659 號刑事判決判處有期徒刑4 月確定，並於100
    年9 月23日易科罰金執行完畢（此部分不構成累犯）。詎楊
    淑鈴經上開毒品案件矯治程序及罪刑執行後，仍不知戒除毒
    癮，基於施用第二級甲基安非他命毒品之犯意，於100 年4
    月7 日晚上8 、9 時許，在新北市新莊區○○○路189 巷22
    號5 樓住處內（起訴書記載100 年4 月8 日晚間為警採尿前
    回溯96小時內之不詳時間，在不詳地點部分，應予補充），
    以將甲基安非他命置入玻璃球內，再自外部點火燒烤進而吸
    食揮發氣體之方式，施用甲基安非他命1 次。嗣於100 年4
    月8 日晚間7 時40分許在其前述住處為警查獲，經警對其採
    尿送驗，發現檢驗結果呈安非他命及甲基安非他命陽性反應
    ，始悉上情。
二、案經新北市政府警察局樹林分局移送臺灣板橋地方法院檢察
    署檢察官偵查起訴。
    理    由
一、按除被告所犯為死刑、無期徒刑、最輕本刑為3 年以上有期
    徒刑之罪或高等法院管轄第一審案件者外，於前條第1 項程
    序進行中，被告先就被訴事實為有罪之陳述時，審判長得告
    知被告簡式審判程序之旨，並聽取當事人、代理人、辯護人
    及輔佐人之意見後，裁定進行簡式審判程序，刑事訴訟法第
    273 條之1 第1 項定有明文。本案被告楊淑鈴被訴施用第二
    級毒品罪之法定本刑為「3 年以下有期徒刑」，非最輕本刑
    3 年以上之罪，亦非臺灣高等法院管轄第一審之案件，被告
    既於本院準備程序期日就被訴事實為有罪之陳述，經告知被
    告簡式審判程序之旨，並聽取被告及檢察官之意見後，本院
    認宜改用簡式審判程序，乃改以簡式審判程序審理之，合先
    說明。
二、上開犯罪事實，業據被告於本院審理時自白不諱，而其為警
    查獲後所採尿液經送請臺灣檢驗科技股份有限公司，以GC/M
    S 氣相層析質譜儀法為確認檢驗（檢體編號：J0000000號）
    後，結果判定呈安非他命及甲基安非他命陽性反應乙節，有
    新北市政府警察局樹林分局毒品危害防制條例被移送者姓名
    暨代碼對照表、臺灣檢驗科技股份有限公司100 年4 月28日
    編號UL/2011/00000000號濫用藥物檢驗報告影本各1 紙附卷
    可稽，足徵被告前開自白應與事實相符，應堪採信。又被告
    有事實欄所載施用毒品前案紀錄，有臺灣高等法院被告前案
    紀錄表1 份附卷可查，被告於觀察、勒戒執行完畢釋放後，
    5 年內曾犯施用毒品案件，再經法院令入勒戒處所執行觀察
    、勒戒，則其再犯本件施用毒品案件，即非屬毒品危害防制
    條例第20條第3 項所稱「5 年後再犯」之情形，檢察官自應
    依法追訴。綜上，本件事證明確，被告犯行堪以認定。
三、按甲基安非他命分別係屬毒品危害防制條例第2 條第2 項第
    2 款所規定之第二級毒品，被告施用前持有甲基安非他命之
    低度行為，應為施用甲基安非他命之高度行為所吸收，不另
    論罪。核被告所為，係犯毒品危害防制條例第10條第2 項之
    施用第二級毒品罪。又被告有前揭事實欄所載科刑及執行紀
    錄乙節，同有臺灣高等法院被告前案紀錄表1 份在卷可佐，
    其於有期徒刑執行完畢後5 年以內，故意再犯本件有期徒刑
    以上之罪，為累犯，應依刑法第47條第1 項規定，加重其刑
    。審酌被告本件以前即有多次施用毒品之刑案紀錄，及其本
    件犯罪之動機（因友人施用毒品即跟著施用），智識程度（
    高職畢業），且施用毒品非但戕害自己身心，亦妨害社會善
    良秩序，及其犯後坦認犯行態度尚可等一切情狀，量處如主
    文所示之刑，並諭知易科罰金折算之標準，以資處罰。
據上論斷，應依刑事訴訟法第273 條之1 第1 項、第284 條之1
、第299 條第1 項前段，毒品危害防制條例第10條第2 項，刑法
第11條前段、第47條第1 項、第41條第1 項前段，判決如主文。
本案經檢察官林建良到庭執行職務。
中    華    民    國   100    年    10    月    28    日
                  刑事第九庭  法  官  李俊彥
以上正本證明與原本無異。
如不服本判決應於收受送達後10日內向本院提出上訴書狀，並應
敘述具體理由；其未敘述上訴理由者，應於上訴期間屆滿後20日
內向本院補提理由書（均須按他造當事人之人數附繕本）「切勿
逕送上級法院」
                              書記官  林文達
中    華    民    國   100    年    10    月    28    日
附錄本案論罪科刑法條全文
毒品危害防制條例第10條
施用第一級毒品者，處 6 月以上 5 年以下有期徒刑。
施用第二級毒品者，處 3 年以下有期徒刑。